# Gerardo Maldonado Félix - FullStack

gmaldonadofelix@gmail.com github.com/GeraMaldonado

Soy un desarrollador Full Stack con experiencia en la creación y optimización de aplicaciones web. Apasionado por el aprendizaje continuo y la resolución rápida de problemas, comprometido con el desarrollo de soluciones innovadoras que aporten valor a las organizaciones y con un sólido entendimiento del trabajo en equipo y la colaboración.

#### **Habilidades**

**Frontend**: VueJS, HTML5, CSS3, Javascrip Vanilla. **Backend**: NodeJS, Express, MySQL, Java, SpringBoot.

Herramientas: Git, Github, Linux.

## **Experiencia**

# CECODIC - FullStack (febrero 2024- junio 2024)

- Desarrollé una plataforma para la gestión de eventos, mejorando el acceso a información relevante para los usuarios.
- Llevé a cabo un proyecto integral desde la toma de requerimientos hasta el despliegue.

#### FGJEZ - Desarrollo de Aplicaciones (marzo 2024 - mayo 2024)

- Colaboré en equipo en el desarrollo de una aplicación para la gestión de documentos.
- Enfoque en la planificación y dirección del proyecto.
- Integración del sistema y resolución de bugs para mejorar el rendimiento.

#### Educación

## Universidad Autónoma de Zacatecas

Maestría en Ciencias del Procesamiento de la Información | 2023 - En pausa

#### Universidad Autónoma de Zacatecas

Ingeniería en Software | 2022 - Actualidad

#### Universidad Autónoma de Zacatecas

Licenciatura en Psicología | 2013 - 2018

#### Certificados

Alura – Certificación de Desarrollo de Software | Enero 2024 - Agosto 2024

Microsoft - Launch X - FullStack | Enero 2022 - Junio 2022

GitHub Universe Cloud Skills Challenge | Noviembre 2023